【裁判字號】    94,上訴,2308
【裁判日期】    950602
【裁判案由】    強盜等
【裁判全文】
臺灣高等法院刑事判決                94年度上訴字第2308號
上  訴  人
即  被  告  庚○○
選任辯護人  蔡富強律師
            楊國宏律師
            余忠益律師
上  訴  人
即  被  告  戊○○
選任辯護人  蔡育霖律師
上列上訴人因強盜等案件，不服臺灣板橋地方法院93年度訴字第
2319號，中華民國94年5月31日第一審判決（起訴案號：臺灣板
橋地方法院檢察署93年度偵字第18197號），提起上訴，本院判
決如下：
    主  文
原判決關於庚○○除搶奪部分外，暨戊○○加重強盜、恐嚇取財
及定執行部分，均撤銷。
庚○○連續於夜間侵入住宅竊盜，處有期徒刑貳年，扣案之扳手
壹支、安全帽貳頂、口罩貳個均沒收。又共同連續意圖為自己不
法之所有，以恐嚇使人將第三人之物交付，處有期徒刑壹年貳月
；扣案之安全帽貳頂、口罩貳個均沒收。又連續意圖為自己不法
之所有，結夥三人以上，攜帶兇器，以強暴至使不能抗拒，而取
他人之物，處有期徒刑柒年捌月，扣案之安全帽壹頂沒收。又對
於公務員依法執行職務時，施強暴，處有期徒刑捌月。其他上訴
駁回。
戊○○共同連續意圖為自己不法之所有，以恐嚇使人將第三人之
物交付，處有期徒刑壹年，扣案之安全帽貳頂、口罩貳個均沒收
。其他上訴駁回。
庚○○撤銷改判部分與駁回上訴部分，應執行有期徒刑拾貳年貳
月，扣案之扳手壹支、安全帽貳頂、口罩貳個均沒收。
戊○○撤銷改判部分與駁回上訴部分，應執行有期徒刑貳年陸月
，扣案之安全帽貳頂、口罩貳個均沒收。
    事  實
一、庚○○與戊○○共同基於意圖為自己不法所有之概括犯意，
    自民國93年10月中旬某日起至同年11月9日凌晨3時50分許止
    ，在臺北縣板橋市、土城市、中和市、新莊市等地，共同為
    如附表一編號一所示之搶奪行為，共同連續為附表一編號二
    、三、四所示之竊盜行為；共同連續為附表一編號五、六所
    示之恐嚇取財行為。庚○○並承前竊盜之概括犯意，獨自一
    人連續為附表二編號一、二及四號所示之竊盜行為，並另基
    於意圖為自己不法所有之犯意，為附表二編號三、五之加重
    強盜行為（各該犯罪時間、地點、行為態樣、被害人及取得
    財物，均詳如附表一、二所示）。嗣於93年11月10日凌晨零
    時40分許，庚○○駕駛車牌號碼為N36- 706號重型機車，後
    載戊○○到臺北縣中和市○○路692號之「四十張加油站」
    ，因庚○○及戊○○之前至該站為附表一編號三所示之竊盜
    行為，而為該站員工認出，隨即報警一同追捕，戊○○當場
    為警制服逮捕。庚○○為求脫逃，另行起意將依法執行職務
    時之員警推開逃逸，逃逸過程中，見路人林秀英駕騎車牌號
    碼BQB-235號之重型機車自連城路旁經過，為求迅速脫逃，
    乃以右手握住前開林秀英所騎機車之右手手把（即油門處）
    ，再以身體推撞林秀英，使林秀英不能抗拒而跌落機車左側
    ，庚○○遂得跨上機車前座取得該機車之控制權而得手，繼
    而向前行駛十餘公尺，林秀英即因此遭機車拖行而受有右手
    手腕及左小腿破皮之傷害（傷害部分未據提出告訴），妨害
    林秀英自由行動之權利。經員警及加油站員工吳家民追趕，
    庚○○始被逮獲，並扣得供其等犯罪所用安全帽2頂、口罩2
    個、鑰匙1支及扳手1支。
    理  由
一、訊據上訴人即被告庚○○與戊○○，坦承有附表一編號二、
    三、四、六之犯行；被告庚○○並坦承有附表二編號一、二
    、四之盜竊犯行。惟被告庚○○辯：稱係為逃跑才騎上被害
    人林秀英之車，附表二編號二部分是在門外偷，附表二編號
    三部並未拿瑞土刀，附表二編號四部分係徒手去偷，並未用
    十字扳手，附表二編號五部分是打完被害人以後，看見項鍊
    掉在地上才撿起帶走；被告戊○○則辯稱：附表一編號一部
    分是偷並非搶，編號五部分並未使被害人達不能抗拒。經查
    ：
(一)、附表一編號二、三、四、六及附表二編號一之犯行，分據被
    告二人坦承不諱，核與被害人辛○○、壬○○、丑○○、丙○○、吳健男於警詢中所之指述相符。被告二人此部分所為
    之犯行，堪以認定。
(二)、附表一編號一部分：
    被告雖坦承有藉口加油名義拿走被害人癸○○之皮包，惟辯
    稱是偷竊云云。然查，依被害人癸○○於本院證稱被告庚○○拿回數票問其有無代收，其即至內側之加油島問另一名同
    事，在與同事談話時，其一直看著被告，然後看到被告庚○○走到中間加油島之收銀台，打開抽屜搶走皮包，即跳上機
    車逃逸，其立刻衝上前拉住機車等情，被告顯係乘人不備公
    然掠取被害人之財物，而非趁被害人不知之情形下私穩為之
    ，是被告之行為，尚與竊盜罪有間，應構成搶奪犯行。
(三)、附表一編號五部分：
    依證人子○○於原審雖證稱：後面那個（指被告戊○○）把
    手伸進去機車置物箱，手握刀柄，刀在箱子內，騎機車之人
    （即被告庚○○）恐嚇稱有槍，其當時本想與之僵持，後來
    想沒有必要冒生命危險，所以把腰包給他等情。惟經本院勘
    驗現場錄影帶之結果；「有兩名騎機車戴安全帽之人停在加
    油站辦公室門口，兩人均下車，與門口另兩名男子說話，騎
    車之人與辦公室門口兩名男子交談，後座之人作勢將手放在
    機車後座並將後座蓋打開再蓋上，兩人雙手並未持任何物品
    ，兩名戴安全帽男子再坐上機車，門口著深色衣服之男子將
    身上之腰包卸下，上前交付機車後座之人。」，有錄影帶翻
    拍照片及本院勘驗筆錄可按，足見被告戊○○雖有作勢打開
    機車置物箱，讓證人子○○看見刀子，旋即蓋上，被告於未
    持任何物品之情形下，以言語恐嚇證人子○○，參以依證人
    證人子○○所述，其本想與之僵持，且在場尚有另一名員工
    ，對被告亦未加理會等情，可見證人子○○尚未達於不可抗
    拒之程度。是被告此部分所為，應構成恐嚇取財犯行。
(四)、附表二編號二部分：
    被害人甲○○於警詢指稱其機車係在樓梯間失竊，其監視器
    有錄到等語，並有翻拍照片附卷可佐（見偵查卷第80頁），
    被告庚○○於偵查及原審亦不否認係樓梯間行竊機車，是其
    於本院審理時稱係在門外行竊云云，要非可採。按刑法第32
    1條第1項第1款之夜間侵入住宅竊盜罪，其所謂「住宅」，
    乃指人類日常居住之場所而言，公寓亦屬之。至公寓樓下之
    「樓梯間」，雖僅供各住戶出入通行，然就公寓之整體而言
    ，該樓梯間為該公寓之一部分，而與該公寓有密切不可分之
    關係，故於夜間侵入公寓樓下之樓梯間竊盜，難謂無同時妨
    害居住安全之情形，自應成立刑法第321條第1項第1款於夜
    間侵入住宅竊盜罪（參照最高法院76年台上字第2972號判例
    ）。查被告庚○○於晚間8時至被害人樓梯間竊取機車，揆
    諸上開判例，其所為應構成刑法第321條第1項第1款之於夜
    間侵入住宅竊盜罪。
(五)、附表二編號四部分：
    被告庚○○雖坦承有竊取機車車牌之犯行，惟辯稱係車牌並
    未鎖牢，係徒手所為云云，惟證人己○○於本院證稱其車牌
    是固定在機車上，有以螺絲固定，固定得很牢等語。且被告
    庚○○於警詢坦承係以扣案之扳手竊取車牌等語（見偵查卷
    第10、11頁），是其否認有以工具行竊並非可採。而扣案之
    扳手，經原審勘驗結果為：「全長約11公分，中間部分長度
    約7.4公分，兩端長度均約為1.8公分；中間部分寬度約0.9
    公分，兩端寬度分別為1.9公分及1.7公分；中間厚度約0.2
    公分，兩端厚度均為0.4公分。材質應為鐵製類，外型完整
    」（見原審94年3月11日審理筆錄第17頁），按該扳手之構
    造上並無尖銳之處，顯非利器，其長、寬大小僅為11公分、
    1.9公分，約莫成年男子之手掌寬度，重量甚輕，如持以攻
    擊他人時，對於他人之生命、身體安全，尚不構成一定之威
    脅，並未達刑法上所認兇器之程度，並經本院勘驗屬實。是
    被告庚○○此部分犯行，應構刑法第320條第1項之普通竊盜
    罪。
(六)、附表二編號三部分：
    證人己○○於本院審理時證稱：「那天我騎車經過案發地點
    等紅綠燈，他騎車經過我的左邊停下，他問我在看什麼？我
    說沒有，就騎走了。他就跟在我的旁邊，叫我停車，我就停
    在路邊，他叫我下車，我不理他，他就從外套口袋拿出壹把
    瑞士刀，他叫我下車，我就下車，他叫我到旁邊人行道上，
    我們兩人就一起走過去。停下來後他手搭我肩膀上，問我有
    無手機？我手機拿出來，他可能覺得不值錢就沒有拿去，之
    後他表示我可以走了，我就坐回機車上，他也坐回機車上，
    他看到我褲子口袋有皮夾，他直接抽了就騎走了。」、「（
    問：在機車上，他拿出瑞士刀時有無將刀刃打開？）有。」
    、「刀子距離我左側邊腰部附近（當庭比出刀子的距離，經
    當庭以尺量為22公分左右），刀子有對著我，他是要讓我看
    的樣子。」、「（問：被告拿出刀子時，你不敢反抗，才會
    下車？）是的。」、「（問：你會拿手機給他看，也是因為
    不敢反抗他？）是的。」等語，被告庚○○辯稱未拿刀云云
    ，係屬卸責之詞，不足採信。綜上所述，被告庚○○所為，
    已達使證人己○○不敢抗拒之程度，而非單純之言語恐嚇，
    是被告庚○○此部分行為，應構成刑法第330條第1款之加重
    強盜罪。
(七)、附表二編號五部分：
    被告庚○○雖辯稱是打完被害人乙○○以後，看見項鍊掉在
    地上才撿起云云。證人乙○○於本院雖亦避重就輕稱是警察
    逼其指認被告二人，項鍊應該是掉在地上云云。惟查本件犯
    行係證人乙○○於臺灣板橋地方法院開庭時，看到被告庚○○，告訴法警，法警才通知刑事局在其到警局詢問等情，已
    據證人乙○○於本院審理時證述在卷，本件既係證人乙○○
    主動舉發，豈有受警員脅迫陳述之理。參以證人乙○○於本
    院審理時證稱有人持球棒，小支長約70公分，大支長約100
    公分，其當時無法抵抗，因為被告敲得沒有力氣，其項鍊長
    度約垂到胸部以下等情，被告唐哲於熙於原審亦自承有拉到
    乙○○之項鍊，所以走的時候就將項鍊帶走等語（見原審卷
    第22頁）。足見證人乙○○係於不能抗拒之情形下被搶走項
    鍊。被告庚○○此部分所為，應構成結夥三人以上、攜帶凶
    器強盜罪。
(八)、關於強騎林秀英機車部分：
    證人吳家民於原審證稱被告二人一開始被制止，後來警察來
    也制止他們，叫他們蹲下，其中一人（指被告庚○○）將警
    察推倒，往加油部反方向跑，過程中，企圖搶路人機車，係
    直接跨上去，然後將機車騎士推倒等情（見原審卷第96頁）
    。證人林秀英於原審證稱：「那時候我剛下班，正好騎到旁
    邊，我以為他們在打架…正打算要騎走的時候，那時候被告
    唐就突然抓住我右手把油門，然後就催油門，把我拖了一段
    距離…」、「（檢察官問：被告衝過來的時候，你有沒有發
    現他？）我沒有發現他，不知道他要搶我的機車，那時候我
    已經嚇到了，然後他把我拖走，沒有多遠我就整個人摔下來
    了。」、「（辯護人問：被告當時有騎上你的機車？）有。
    （辯護人問：你的人呢？）我那時候已經嚇到不知道什麼事
    情了，只知道後來整個人跌在地上。」等語（見原審卷第
    103-106頁）。足見被告庚○○係為逃逸，方推開執執行公
    務之警察，推開證人林秀英並騎上機車。其所為雖應構成妨
    害公務及強制罪，惟尚無據證證明其有不法所有之意圖，尚
    難論以強盜罪。
二、論罪部分：
  (一)核被告二人就附表一編號一所示之所為，係犯刑法第325條
    第1項之搶奪罪；附表一編號二、三、四所示之行為，係犯
    同法第320條第1項之竊盜罪；附表一編號五、六所示之行為
    ，係犯刑法第346條第1項之恐嚇取財罪。另被告庚○○就附
    表二編號一、四所示之行為，係犯刑法第320條第1項之竊盜
    罪；附表二編號二之所為，係犯同法第321條第1項第1款之
    加重竊盜罪；附表二編號三、五所示之行為，係犯同法第33
    0條第1項之加重強盜罪；強騎被害人林秀英機車部分之行為
    ，係犯同法第135條第1項之妨害公務罪、第304條之強制罪
    。
  (二)被告二人就附表一所示行為有犯意聯絡、行為分擔，為共同
    正犯。被告庚○○就附表二編號五之行為與不詳年籍名為「
    王仲文」及不詳姓名之成年男子2人，有犯意聯絡、行為分
    擔，為共同正犯。被告二人先後所為多次竊盜犯行、恐嚇取
    財犯行，被告庚○○就附表二編號三、五所為之加重強盜犯
    行，各時間緊接、方法相同，犯構成要件相同之罪名，顯係
    基於概括犯意反覆為之，均為連續犯，各依刑法第56條之規
    定論以一罪，被告庚○○竊盜部分，應從較重論以加重竊盜
    罪，並加重其刑。被告庚○○所犯刑法第135條第1項妨害公
    務罪、第304條強制罪部分，有方法目的之牽連關係，應從
    較重之妨害公務罪處斷。與被告所犯其餘各罪，犯意各別，
    應分論併罰。
  (三)起訴法條變更部分：
  1.被告二人就附表一編號五之犯行，檢察官認係犯刑法第330
    條第1項之加重強盜罪，惟被告二人之犯行尚未達於使被害
    人不可抗拒之程度，此部分所為應構成恐嚇取財犯行。檢察
    官認係構成刑法第330條第1項之加重強罪，容有未洽，起訴
    法條應予變更。
  2.被告庚○○持扣案扳手一支為附表二編號四竊取機車車牌之
    犯行，檢察官認係犯刑法第321條第1項第3款之攜帶兇器竊
    盜罪。然扣案扳手一支，並非兇器，已如上述，應予變更為
    刑法第320條第1項之普通竊盜罪。
  3.被告庚○○強騎被害人林秀英機車部分之犯行，原審蒞庭檢
    察官更正起訴法條為刑法第325條第1項之搶奪罪，核有未洽
    ，亦如上述，惟起訴之基本事實同一，本院自得予以審理，
    並依法變更起訴法條。
三、原審就被告之犯行予以論罪科刑固非無見，惟：(1)原審就附
    表一編號五、附表二編號二、三、五及被害人林秀英部分之
    犯罪事實，認事用法均屬有誤。(2)扣案之機車錀匙，原判決
    於理由欄敘明非被告庚○○所有，不予沒收，於主文卻又諭
    知沒收，亦有未洽。被告二人就附表一編五之犯行，指原審
    適用法條有誤，為有理由，其餘上訴則無理由。惟原判決既
    有上述違誤，就關於被告庚○○除搶奪部分，戊○○加重強
    盜、恐嚇取財及定執行部分，均應予撤銷改判，被告庚○○
    其餘上訴（搶奪部分），被告戊○○其餘上訴（搶奪、竊盜
    部分）則予駁回。爰審酌被告庚○○素行不佳，被告戊○○
    則無前科及被告二人皆正值青年，本可奮發向上，竟捨此不
    由，反而搶奪、恐嚇及多次竊取他人財物，被告庚○○並持
    刀強盜，危害社會治安甚鉅，被告庚○○在取得被害人己○○之證件後，竟再循線至被害人己○○住家附近竊取其機車
    車牌，對其心理造成莫大威脅、恐懼等一切情狀，分別就被
    告庚○○連續加重竊盜犯行，處有期徒刑2年；共同連續恐
    嚇取財犯行，處有期徒刑1年2月；連續加重強盜犯行，處有
    期徒刑7年8月；妨害公務犯行，處有期徒刑8月，並就其撤
    銷改判部分與駁回上訴部分，定應執行有期徒刑12年2月。
    被告戊○○恐嚇取財罪部分，處有期徒刑1年，並就其撤銷
    改判部分與駁回上訴部分，應執行有期徒刑2年6月。
四、扣案之安全帽2頂、口罩2個，係被告二人所有供犯前揭犯行
    所用之物，另扣案之扳手1支，則係被告庚○○所有供犯附
    表二編號四所示犯行所用之物，業據其供承在卷，爰依刑法
    第38條第1項第2款規定宣告沒收。被告二人持以為附表一編
    號五所示犯行所用之西瓜刀1把，被告庚○○持以為附表二
    編號三所示恐嚇取財犯行之瑞士刀1把及附表二編號五之玩
    具槍、機車大鎖、球棒，雖均為被告或共犯所有之物，然未
    扣案，為免將來執行困難，爰不併諭知沒收。至扣案被告庚○○用以為附表二編號二所示犯行之機車鑰匙一把，被告庚○○否認為其所有；帽子1頂、水果刀、菜刀各1把，並無證
    據顯示被告二人曾持以犯罪，復非違禁物，亦均不併諭知沒
    收，附此敘明。
五、不另為無罪諭知部分：
    檢察官起訴意旨另謂被告戊○○有共同參與附表二編號五之
    犯行，係涉犯刑法第330條第1項之結夥三人以上攜帶兇器加
    重強盜罪嫌。惟查同案被告庚○○業於原審證稱被告戊○○
    其並未參與本次行為，監視器翻拍照片亦無法看出被告戊○○是否在場，上開金飾來源證明書一紙、金飾買入登記簿亦
    均僅有被告庚○○之簽名。被害人乙○○於本院亦到庭證稱
    無法確定被告戊○○是否在場。本件並無積極證據證明被告
    戊○○參與本件犯行，惟檢察官認此部分與前開恐嚇罪部分
    具有裁判上一罪關係，故不另為無罪之諭知。
據上論斷，應依刑事訴訟法第368條、第369條第1項前段、第364
條、第299條第1項前段、第300條、刑法第28條、第56條、第135
條第1項、第304條第1項、第321條第1項第1款、第325條第1項、
第330條第1項、第346條第1項、第55條、第51條第5款、第38條
第1項第2款，罰金罰鍰提高標準條例第1條前段，判決如主文。
本案經檢察官柯麗鈴到庭執行職務
中    華    民    國    95    年    6    月     2     日
                  刑事第十三庭  審判長法  官  曾德水
                                      法  官  杜惠錦
                                      法  官  廖紋妤
以上正本證明與原本無異。
竊盜部分，不得上訴。
強制罪、恐嚇取財部分，被告不得上訴。
強制罪、恐嚇取財部分，檢察官如不服本判決，應於收受送達後
十日內向本院提出上訴書狀，其未敘述上訴之理由者並得於提起
上訴後十日內向本院補提理由書（均須按他造當事人之人數附繕
本）。
強盜、搶奪部分，如不服本判決，應於收受送達後十日內向本院
提出上訴書狀，其未敘述上訴之理由者並得於提起上訴後十日內
向本院補提理由書（均須按他造當事人之人數附繕本）。
                                      書記官  王增華
中    華    民    國    95    年    6     月    5     日
附錄本案論罪科刑法條全文：
中華民國刑法第135條第1項
對於公務員依法執行職務時，施強暴脅迫者，處 3 年以下有期徒刑、拘役
或 300 元以下罰金。
中華民國刑法第304條第1項
以強暴、脅迫使人行無義務之事或妨害人行使權利者，處 3 年以下有期徒
刑、拘役或 300 元以下罰金。
中華民國刑法第321 條第1 項
犯竊盜罪而有左列情形之一者，處 6 月以上、 5 年以下有期徒刑：
一  於夜間侵入住宅或有人居住之建築物、船艦或隱匿其內而犯之者。
二  毀越門扇、牆垣或其他安全設備而犯之者。
三  攜帶兇器而犯之者。
四  結夥三人以上而犯之者。
五  乘火災、水災或其他災害之際而犯之者。
六  在車站或埠頭而犯之者。
中華民國刑法第325 條第1 項
意圖為自己或第三人不法之所有，而搶奪他人之動產者，處六月
以上五年以下有期徒刑。
中華民國刑法第328 條第1 項
意圖為自己或第三人不法之所有，以強暴、脅迫、藥劑、催眠術
或他法，至使不能抗拒，而取他人之物或使其交付者，為強盜罪
，處五年以上有期徒刑。
中華民國刑法第330 條第1 項
犯強盜罪而有第321 條第1 項各款情形之一者，處七年以上有期
徒刑。
中華民國刑法第346 條第1 項
意圖為自己或第三人不法之所有，以恐嚇使人將本人或第三人之
物交付者，處六月以上五年以下有期徒刑，得併科一千元以下罰
金。
附表一：
被告二人共同所為之犯行：
┌──┬────┬───────┬──────────┬──────┐
│編號│日    期│地          點│行                為│所 犯 法 條 │
│    │（民國）│              │（單位：新臺幣）    │（刑法）    │
├──┼────┼───────┼──────────┼──────┤
│ 一 │93年10月│臺北縣土城市中│庚○○、戊○○均頭戴│第325條第1項│
│    │中旬某日│華路1 段30號「│安全帽及口罩，共同駕│            │
│    │清晨5 時│明仁加油站」  │騎車號不詳之機車，至│            │
│    │許      │              │明仁加油站佯稱要加油│            │
│    │        │              │，趁員工癸○○不備之│            │
│    │        │              │時，由庚○○下車至加│            │
│    │        │              │油機旁搶奪癸○○置於│            │
│    │        │              │收銀台抽屜內之皮包（│            │
│    │        │              │內有現金13,000元及黃│            │
│    │        │              │英隆之身分證件），李│            │
│    │        │              │昆燁則騎車在外接應；│            │
│    │        │              │嗣庚○○得手後欲上車│            │
│    │        │              │逃離時，為癸○○所發│            │
│    │        │              │現，隨即拉住機車及唐│            │
│    │        │              │哲熙之衣服，庚○○於│            │
│    │        │              │掙脫過程中不慎將所搶│            │
│    │        │              │得之皮包掉落地面，旋│            │
│    │        │              │與戊○○共同駕車逃逸│            │
│    │        │              │。                  │            │
├──┼────┼───────┼──────────┼──────┤
│ 二 │93年10月│臺北縣土城市金│庚○○、戊○○均頭戴│第320條第1項│
│    │25日夜間│城路3 段202 之│安全帽及口罩，駕騎所│            │
│    │11時許  │8 號「金城加油│竊得車牌號碼N36-706 │            │
│    │        │站」          │號重型機車，至金城加│            │
│    │        │              │油站，趁員工辛○○不│            │
│    │        │              │注意之際，由庚○○進│            │
│    │        │              │入收費亭內打開抽屜徒│            │
│    │        │              │手竊取現金4,000元， │            │
│    │        │              │戊○○則騎車在外接應│            │
│    │        │              │，得手後旋即逃逸。  │            │
├──┼────┼───────┼──────────┼──────┤
│ 三 │93年10月│臺北縣中和市連│庚○○、戊○○均頭戴│第320條第1項│
│    │26日凌晨│城路692 號「四│安全帽，駕騎所竊得車│            │
│    │4 時許  │十張加油站」  │牌號碼N36-706號重型 │            │
│    │        │              │機車至四十張加油站，│            │
│    │        │              │由庚○○向員工壬○○│            │
│    │        │              │佯稱欲應徵工作，郭瑋│            │
│    │        │              │翔不疑有他進入辦公室│            │
│    │        │              │內拿取應徵表單，唐哲│            │
│    │        │              │熙即趁機徒手竊取加油│            │
│    │        │              │島上收費亭內所放置之│            │
│    │        │              │現金13,000元，戊○○│            │
│    │        │              │則在外騎車接應，得手│            │
│    │        │              │後二人旋即駕車逃逸。│            │
│    │        │              │                    │            │
├──┼────┼───────┼──────────┼──────┤
│ 四 │93年11月│臺北縣新莊市新│庚○○、戊○○均頭戴│第320條第1項│
│    │6 日凌晨│樹路294 號「鯨│安全帽及口罩，駕騎所│            │
│    │1 時許  │世界加油站」  │竊得車牌號碼N36-706 │            │
│    │        │              │號重型機車，至鯨世界│            │
│    │        │              │加油站，趁員工丑○○│            │
│    │        │              │工作繁忙之際，由唐哲│            │
│    │        │              │熙入內竊取丑○○之腰│            │
│    │        │              │包一只，及加油站所有│            │
│    │        │              │之現金4,500元，李昆 │            │
│    │        │              │燁則騎車在外接應，得│            │
│    │        │              │手後即駕車逃逸。    │            │
├──┼────┼───────┼──────────┼──────┤
│ 五 │93年11月│臺北縣中和市中│庚○○、戊○○均頭戴│第346條第1條│
│    │6 日凌晨│正路828 號「全│安全帽及口罩，由唐哲│            │
│    │1時40 分│宏加油站」    │熙駕駛上開N36-706 車│            │
│    │許      │              │號之機車後載戊○○，│            │
│    │        │              │至全宏加油站辦公室旁│            │
│    │        │              │，戊○○即下車打開機│            │
│    │        │              │車座墊下方之置物廂，│            │
│    │        │              │露出裡面所放置之西瓜│            │
│    │        │              │刀一把，並手握刀柄（│            │
│    │        │              │惟並未取出置物廂），│            │
│    │        │              │庚○○並以身上有槍等│            │
│    │        │              │語恐嚇員工子○○，使│            │
│    │        │              │子○○心生畏懼，交付│            │
│    │        │              │所有之腰包一只，內有│            │
│    │        │              │現金10,400元，二人得│            │
│    │        │              │手後即駕車逃逸。    │            │
│    │        │              │                    │            │
├──┼────┼───────┼──────────┼──────┤
│ 六 │93年11月│臺北縣板橋市四│庚○○、戊○○均頭戴│第346條第1項│
│    │9 日凌晨│川路橋頭6 號「│安全帽及口罩，共同騎│            │
│    │3 時50分│優加力加油站」│乘上開N36-706 車號之│            │
│    │許      │              │機車（已改掛之前竊得│            │
│    │        │              │之NV7-352 號車牌）至│            │
│    │        │              │優加力加油站，向員工│            │
│    │        │              │丙○○恫稱其等有槍，│            │
│    │        │              │若不交付腰包即要開槍│            │
│    │        │              │，使丙○○心生恐懼而│            │
│    │        │              │交付內有現金8,000元 │            │
│    │        │              │之腰包一只，二人得手│            │
│    │        │              │後旋即逃逸。        │            │
└──┴────┴───────┴──────────┴──────┘
附表二：
被告庚○○另為之犯行：
┌──┬────┬───────┬──────────┬──────┐
│編號│時    間│犯  罪  地  點│  行           為   │所 犯 法 條 │
│    │        │              │  （單位：新台幣）  │            │
├──┼────┼───────┼──────────┼──────┤
│ 一 │93年10月│臺北縣中和市建│庚○○頭戴安全帽及口│第320條第1項│
│    │14日晚間│八路1 號「家樂│罩，騎車號不詳之機車│            │
│    │9 時許  │福加油站」    │至家樂福加油站，佯稱│            │
│    │        │              │要加油到保特瓶中，趁│            │
│    │        │              │員工丁○○離開加油島│            │
│    │        │              │尋找保特瓶時，進入收│            │
│    │        │              │費亭內徒手竊取丁○○│            │
│    │        │              │持有之霹靂包一只及其│            │
│    │        │              │內之現金31,936元。  │            │
├──┼────┼───────┼──────────┼──────┤
│ 二 │93年10月│臺北縣中和市景│庚○○見甲○○所有車│第321條第1項│
│    │20日晚間│新街295巷27號 │牌號碼為N36-706 號之│第1款       │
│    │8 時許  │樓梯間        │重型機車鑰匙未取下，│            │
│    │        │              │徒手竊取該機車得手。│            │
│    │        │              │                    │            │
│    │        │              │                    │            │
├──┼────┼───────┼──────────┼──────┤
│ 三 │93年10月│臺北縣中和市僑│庚○○頭戴安全帽，駕│第330條第1項│
│    │30日上午│福路某巷口    │駛上開N36-706號機車 │            │
│    │11時許  │              │行經僑福路口時，藉機│            │
│    │        │              │將駕駛機車之己○○攔│            │
│    │        │              │下，並手持瑞士刀威逼│            │
│    │        │              │己○○，命己○○交出│            │
│    │        │              │皮夾，己○○不能抗拒│            │
│    │        │              │，遂交出皮夾，內有現│            │
│    │        │              │金3,000元及身分證、 │            │
│    │        │              │學生證、駕照、行照、│            │
│    │        │              │健保卡等證件。      │            │
│    │        │              │                    │            │
├──┼────┼───────┼──────────┼──────┤
│ 四 │93年11月│臺北縣中和市永│庚○○取得前揭己○○│第320條第1項│
│    │8 日上午│和路90巷巷口  │之駕照、行照等證件後│            │
│    │8 時許  │              │，循線至己○○之住處│            │
│    │        │              │附近，以十號板手竊取│            │
│    │        │              │N36-706車號車牌。   │            │
│    │        │              │                    │            │
│    │        │              │                    │            │
├──┼────┼───────┼──────────┼──────┤
│ 五 │93年5月 │臺北縣板橋市莊│庚○○與不詳年籍名為│第330條第1項│
│    │28日凌晨│敬路216號「台 │「王仲文」及不詳姓名│            │
│    │3時許   │糖超商」      │之成年男子2人，共同 │            │
│    │        │              │意圖為自己不法之所有│            │
│    │        │              │，假借尋仇名義，分持│            │
│    │        │              │玩具槍及可為凶器之球│            │
│    │        │              │棒、機車大鎖，毆打王│            │
│    │        │              │逸平，致其不能抗拒，│            │
│    │        │              │並由庚○○搶下王逸文│            │
│    │        │              │所掛之金項鍊後離去。│            │
│    │        │              │                    │            │
│    │        │              │                    │            │
└──┴────┴───────┴──────────┴──────┘


司法院資訊處製作；財團法人民間司法改革基金會備份。
